【裁判字號】    92,交易,160
【裁判日期】    920422
【裁判案由】    過失致死等
【裁判全文】
臺灣板橋地方法院刑事判決                        九十二年度交易字第一六號
    公  訴  人  臺灣板橋地方法院檢察署檢察官
    被      告  乙○○
    選任辯護人  許進德律師
                吳佳育律師
                李文娟律師
右列被告因過失致死等案件，經檢察官提起公訴（九十二年度偵字第四七四、三四九
三、三四九四號），本院判決如左：
    主  文
乙○○服用酒類，不能安全駕駛動力交通工具而駕駛，處有期徒刑肆月；又因過失致
人於死，處有期徒刑壹年。應執行有期徒刑壹年貳月，緩刑年。
    事  實
一、乙○○於民國九十一年十二月十六日凌晨零時許起至二時許止，在臺北縣三重市
    ○○街一三七號之一住處附近巷口攤販，與友人詹添益一同飲酒，已達酒醉不能
    安全駕駛動力交通工具之程度，明知不應駕駛車輛，猶於酒後駕駛車牌號碼六Ｂ
    ─四五三八號自小客車搭載詹添益欲前往詹添益位於臺北市之住處，而於同日二
    時十五分許，沿臺北縣三重市重陽橋往臺北市方向行駛，行經該橋第三十一號燈
    桿前，本應注意在劃有分向限制之路段，不得駛入來車之車道內，且應注意車前
    狀況，並隨時採取必要之安全措施，以防止危險之發生，而依當時之情形，又無
    不能注意之情事，竟因飲酒後無法正確辨識路況及適切操控車輛，突然失控左偏
    駛入對向車道，適林明利駕駛車牌號Ｇ四─八六五號營小客車後座搭載乘客丙○
    ○，行駛於對向車道，致二車發生對撞，造成林明利受有右側連枷胸合併氣胸、
    血胸及肺挫傷與人臟挫傷等傷害，經送新光吳火獅紀念醫院急救，而於同日六時
    十分許，仍因肋骨骨折併血胸、氣胸不治死亡；而詹添益則受有嚴重頭部外傷併
    頭骨及顏面骨骨折、頸部骨折及蜘蛛膜下出血等傷害，經送新光吳火獅紀念醫院
    急救，於同日十二時五十分許，仍因顱內出血不治死亡；另丙○○則受有右側臗
    骨粉碎性骨折及脫臼、左眼下及前額撕裂傷、雙眼及右臂瘀青疼痛等傷害（過失
    傷害部分未據告訴）。並經警據報前往新光吳火獅紀念醫院，於同日四時十二分
    許，對乙○○進行酒精濃度測試，測得其呼氣酒精值猶達每公升一點五二毫克。
二、案經臺北縣政府警察局三重分局報請臺灣板橋地方法院檢察署檢察官暨同署檢察
    官相驗後自動簽分偵查起訴。
    理  由
一、訊據被告乙○○對於右揭時、地與詹添益一同飲酒後，猶駕駛動力交通工具上路
    ，並因飲酒無法正確操控方向盤而駛入對向車道，致與行駛於對向車道之林明利
    所駕駛之前開營小客車對撞，造成詹添益及林明利傷重不治死亡之事實，坦承不
    諱，並據證人丙○○指證明確，復有道路交通事故調查報告表、酒精測試紀錄、
    汽車駕駛人酒後生理協調平衡檢測紀錄卡、刑法第一百八十五條之三案件測試觀
    察紀錄表、臺北縣政府警察局三重分局道路交通補充資料表、現場照片三十幀、
    新光吳火獅紀念醫院乙種診斷證明書二紙附卷可稽，足認被告之自白與事實相符
    ，為可採信。而被害人詹添益及林明利二人因本件車禍分別受有前揭傷害，經送
    醫急救仍不治死亡之事實，亦經檢察官督同檢驗員相驗屬實，並製有勘驗筆錄、
    相驗屍體證明書及驗斷書各二份在卷足憑。按汽車駕駛人飲用酒類後其吐氣所含
    酒精濃度超過每公升零點二五毫克者，不得駕車，且汽車行駛在劃有分向限制之
    路段，不得駛入來車之車道內，並應注意車前狀況，並隨時採取必要之安全措施
    ，道路交通安全規則第一百十四條第二款、第九十七條第二款、第九十四條第三
    項分別定有明文，被告飲酒後於右揭時、地駕駛自小客車，應注意能注意而不注
    意上開規定，且其呼氣酒精濃度已高達每公升一點五二毫克，超過標準值甚高，
    並致肇事，顯已達不能安全駕駛之程度，被告之行為自有過失。又被害人詹添益
    、林明利二人確因本件車禍死亡，已如前述，則被告之過失行為與被害人死亡間
    ，自有相當因果關係。從而，本件事證明確，被告犯行堪以認定。
二、核被告所為，係犯刑法第一百八十五條之三之服用酒類不能安全駕駛動力交通工
    具而駕駛罪、第二百七十六條第一項之過失致死罪。其以一過失駕車行為，致使
    被害人詹添益、林明利二人死亡，侵害生命法益，係觸犯二個過失致死罪名，為
    想像競合犯，應依刑法第五十五條之規定，應從一重之過失致死罪處斷。又其上
    開服用酒類不能安全駕駛動力交通工具而駕駛罪及過失致死罪二罪間，犯意各別
    ，行為互殊，應予分論併罰。又被告汽車駕駛人酒醉駕車，因而致人死亡，依法
    應負刑事責任，應依道路交通管理處罰條例第八十六條第一項之規定，加重其刑
    至二分之一。按酒精成分對人之意識能力具有不良影響，超量飲酒後會導致對週
    遭事務之辨識及反應能力較平常狀況薄弱，因而酒後駕車在道路上行駛，對一般
    往來之公眾及駕駛人自身皆具有高度危險性，爰審酌被告明知上情，既漠視自己
    安危，更枉顧公眾行之安全，於服用酒類，已處於不能安全駕駛動力交通工具之
    狀態，仍駕駛車輛而致被害人喪失寶貴而無法回復之生命，且使被害人家屬蒙受
    難以彌補之創痛，其駕駛態度輕率、過失情節重大，及犯罪後坦承犯行，並與被
    害人詹添益、林明利之家屬達成和解，賠償被害人家屬之損失，業據被害人詹添
    益之家屬甲○○證述屬實及有和解書二紙（分別與被害人林明利、詹添益之家屬
    成立和解）附卷為憑等一切情狀，分別量處如主文所示之刑，並定應執行刑。末
    查被告未曾受有期徒刑以上刑之宣告，有臺灣高等法院被告全國前案紀錄表在卷
    可按，因一時疏失，致罹刑章，事後已坦承犯行，深具悔意，經此刑之宣告後，
    應知警惕而無再犯之虞，本院因認暫不執行其刑為當，予以宣告緩刑三年，以啟
    自新。
據上論斷，應依刑事訴訟法第二百九十九條第一項前段，刑法第一百八十五條之三、
第二百七十六條第一項、第五十五條、第五十一條第五款、第七十四條第一款，道路
交通安全處罰條例第八十六條第一項、罰金罰鍰提高標準條例第一條前段，判決如主
文。
本案經檢察官簡美慧到庭執行職務
中      華      民      國      九十二      年    四    月    二十二    日
                                  臺灣板橋地方法院刑事第三庭
                                          法  官  李  幼  妃
右正本證明與原本無異。
如不服本判決，應於判決送達後十日內，向本院提出上訴狀。
                                          書記官  強  梅  芳
中      華      民      國      九十二      年    四    月    二十四    日
附錄本案論罪科刑法條全文
刑法第一百八十五條之三：
服用毒品、麻醉藥品、酒類或其他相類之物，不能安全駕駛動力交通工具而駕駛者，
處一年以下有期徒刑、拘役或三萬元以下罰金。
刑法第二百七十六條
因過失致人於死者，處二年以下有期徒刑、拘役或二千元以下罰金。
從事業務之人，因業務上之過失犯前項之罪者，處五年以下有期徒刑或拘役，得併科
三千元以下罰金。


司法院資訊處製作；財團法人民間司法改革基金會備份。
